# 求助陈老师

提问人：279806 时间：2022-03-12 12:40:49
陈老师， 21 年 3 月非同一控制下收购一家公司，产生了商誉，商誉为递延所得税负债产生的，在 21 年 12 月年报时，是否可以用 21 年 3 月收购时点的评估报告，来判定商誉未减值，被收购企业21 年盈利，预计未来持续盈利。

回答人：chenyiwei
无论如何，商誉在每期末均需进行减值测试。但这种减值测试是否一定需要详细的定量评估，可以根据情况讨论。
除非很简单的情况，一般均应利用评估或估值专家的工作。
但是，在实际操作中，如果上年度末已经进行过以减值测试为目的的评估，且同时满足以下条件，则在本年末不再对该商誉及其所属资产组进行全面的以减值测试为目的的评估，而是主要对其执行分析程序：
以上年末为基准日、以资产减值测试为目的的资产评估所选用的评估方法、参数等符合相关会计准则和评估执业规则的规定，且经过本所旗下评估机构的评估专业人士复核认可，其评估测算的可收回金额显著高于相关资产组的账面价值，具有足够大的安全边际；
截至本年末，该商誉所属资产组不存在《企业会计准则第 36 号——资产减值》第五条所列的资产减值迹象中的任何一种情形；
该商誉所属资产组本年度的实际现金流量与上年末的减值评估中所用的对本年度现金流量预测基本吻合，误差在可接受范围之内；
经过对企业内部和外部因素的详细审核，认为该商誉及其所属资产组所处的经济环境自前次评估基准日以来未发生重大不利变化，且依据目前可获得的信息，认为在可预见的未来其经营状况和外部环境不会出现重大不利变化。
如果经过对上述因素的评估，最终决定在本年末不对该项资产进行完整的以资产减值测试为目的的评估，则项目组应在审计底稿中详细记录作出这一判断的依据和过程，并设计和执行实质性分析程序予以佐证。同时建议项目组在分析上述因素时注意利用行业专家和资产评估专家的工作，建议由专业人士予以复核认可，必要时可请原先出具上年末减值评估报告的评估机构针对基准日后的内外部市场环境因素的变化对可收回金额的可能影响出具专项说明。另外，即使后续第 2 、 3 年末也同样符合上述条件，我们仍然建议：对于包含商誉和使用寿命不确定的无形资产的资产组，以资产减值测试为目的的评估每隔至少 3 年进行一次。
对于此类本年度内完成的收购，也可以对照上述指引，判断能否接受在期末不进行完整的评估，而是以定性和分析程序来判断未发生减值。